JAIME ANDRÉS ROJAS MORA

CRA 24 No 40 – 33 Sur 3156157367 – 6014714425 serdna314@hotmail.com

PERFIL PROFESIONAL

Técnico profesional en sistemas con conocimientos en AWS Cloud practitioner con experiencia en análisis de sistemas de información, administración de infraestructura informática, redes y comunicaciones, auditoria de procesos con la norma ISO 9000, soporte IT de primer y segundo nivel, análisis de información y presentación de informes; con habilidades en adaptabilidad al cambio, orientación al detalle, trabajo en equipo, comunicación asertiva y liderazgo.

EXPERIENCIA LABORAL

Help Tecnology And Service SAS Soporte 1er nivel de Infraestructura Enero 2013 – septiembre 2021

Funciones realizadas: Brindar apoyo mediante el soporte a usuario final en sitio y remoto para herramientas ofimáticas, sistema operativo Windows, soporte de infraestructura de comunicaciones, velando por el buen funcionamiento de los equipos y los contratos con terceros entre los que se encontraban proveedores de impresión y comunicaciones.

Logros: Ingresé laborando como técnico de soporte y fui tomado en cuenta para asumir el cargo de coordinación del regional centro, teniendo dos compañeros bajo supervisión. Conseguí minimizar el número de soportes del momento de ingreso que había un promedio de 25 soportes diarios hasta un promedio mensual de 10 soportes diarios.

Sonda de Colombia Técnico de Soporte en Sitio Febrero 2012 – enero 2013

Funciones realizadas: soporte usuario final en sitio y remoto para sistemas operativos Windows, Ofimáticos, Impresoras, mantenimiento preventivo y correctivo de computadores e impresora, entre otras.

Logros: Ingresé por medio de una temporal como reemplazante por vacaciones de los compañeros, luego de finalizado este periodo fui contratado directamente por la empresa para trabajar con contrato directo en el proyecto Fundación Santa fe.

Industrias IVOR Casa Inglesa Asistente de Servicio Diciembre 2007 – marzo 2010

Funciones realizadas: generar ingreso a vehículos y motores para creación de órdenes de trabajo en el taller de servicio y alimentar las ordenes, causación de facturas de proveedores, cálculo de horas trabajadas por los técnicos, apoyo al área de sistemas.

Logros: Ingresé contratado por obra labor para realizar mantenimientos preventivos a los equipos de cómputo de usuarios finales, al finalizar las tareas asignadas fui tenido en cuenta para el cargo mencionado a través del periodo contratado.

Adicional a esto pude colaborar con el área de sistemas en el proceso de migración de software de gestión SIIGO a DMS, siendo también capacitador de mis iguales en las oficinas de otros departamentos y de otras ciudades.

También pude ser participe como auditor interno en la primera certificación ISO 9001 para la empresa.

FORMACIÓN ACADEMICA

Tecnólogo en desarrollo de software Instituto Técnico Central de la Salle, actualmente 7mo semestre.

Técnico profesional en sistemas Instituto Técnico Central de la Salle, 2010.

Tecnólogo en sistemas Instituto Técnico Central de la Salle, 2012. Sin finalizar (materias finalizadas)

OTROS ESTUDIOS

Cloud Practitioner AWS. 2022 (Bootcamp)
Auditoria Informática Conceptualización. (SENA)
Auditoría interna de calidad ISO 9001. 2008 (ALTHVIZ)
Seminario Servicio al cliente (INTEGRA Alianza Estratégica)

REFERENCIAS Y CERTIFICADOS ENTREGADOS A SOLICITUD

Andrés Trojas Mora. JAIME ANDRÉS ROJAS MORA